臺灣高雄地方法院民事判決　　　　　　 100年度訴字第1053號
　　原　　　告　0000-00.
　　兼　法　定
　　代　理　人　0000-00.
　　　　　　　　0000-00.
　　共　　　同
　　訴訟代理人　楊水柱律師
　　被　　　告　林成源　　　
　　訴訟代理人　孟昭安律師
上列當事人間請求損害賠償事件，原告提起刑事附帶民事訴訟（
本院民國100 年度附民字第15號），經刑事庭移送前來，本院於
民國100 年11月17日言詞辯論終結，判決如下：
    主      文
被告應給付原告0000-0000 新臺幣壹佰萬元，暨自民國100 年1
月20日起至清償日止，按週年利率百分之5 計算之利息。
被告應給付原告0000-0000-1 、0000-0000-2 各新臺幣伍拾萬元
，暨均自民國100 年1 月20日起至清償日止，按週年利率百分之
5 計算之利息。
訴訟費用由被告負擔。
本判決第一項，原告0000-0000 供擔保新臺幣拾萬元後，得
為假執行。
本判決第二項，原告0000-0000-1 、0000-0000-2 各供擔保新臺
幣壹拾陸萬元後，各得為假執行。
    事實及理由
一、本件原告0000-0000 （真實姓名年籍詳卷密封，以下簡稱甲
    女、0000-0000-1 （真實姓名年籍詳卷密封，以下簡稱乙男
    ）、0000-0000-2 （真實姓名年籍詳卷密封，以下簡稱丙女
    ）主張：
  (一)被告得知甲女在「kijiji」奇集集應徵人力網站上，刊登「
    網拍」（指收取費用而應邀外出供他人拍照，他人則付費留
    存照片）訊息，遂在甲女所登錄之「無名小站」網頁上與甲
    女約定，於民國99年7 月10日上午10時許，在高雄市左營火
    車站會合，甲女以新臺幣（下同）2,000 元之代價，供被告
    拍攝僅穿著內衣褲之照片。甲女依約與被告會合後，被告以
    機車將甲女載往高雄市橋頭區台糖糖廠內之工廠廢墟，其明
    知甲女為高中生，係未滿18歲之女子，仍以其所有手機拍攝
    甲女僅穿著內衣褲之照片。嗣進而揚言如不配合拍攝裸照，
    將以適才所拍攝之照片拿給甲女之父母即乙男、丙女看等語
    ，脅迫甲女，致甲女心生畏懼，而依被告之指示，任由被告
    續對其拍裸露胸部、下體及全裸之猥褻照片多張。繼利用甲
    女畏懼父母知悉之心理，揚言將對乙男、丙女揭露該等猥褻
    照片，脅迫甲女，使甲女繼續配合被告，於同日下午2 時許
    同往高雄市○○區○○路與文信路口處之「御宿汽車旅館」
    內，對甲女拍攝多張甲女躺在床上張開雙腿之裸照，及其以
    手指插入甲女下體性器內性交之局部特寫照片。詎被告竟趁
    甲女因被拍攝開腿裸照及性交局部特寫感到畏懼、羞恥，而
    以浴巾遮住臉部之際強制對甲女性交得逞。
  (二)數日後，甲女傳送簡訊給被告，要求被告將照片返還，其願
    意將錢退還給被告，並相約於99年7 月17日10時許，在高雄
    市左營火車站見面。被告利用甲女急於取回照片，佯稱回家
    取手機，而將甲女載往「涵館汽車旅館」內，對甲女接續強
    制性交2 次得逞。
  (三)被告明知甲女係未滿18歲之未成年人，而以脅迫之方法拍攝
    其為性交行為之照片，及故意對於未滿18歲之甲女強制性交
    ，已侵害甲女之貞操權，致甲女身心受創，受有相當於100
    萬元之非財產上損害，並侵害乙男、丙女對甲女因親子關係
    所生身分法益，且情節重大，各受有相當於50萬元之非財產
    上損害。為此爰依侵權行為之法律關係，提起本件訴訟等語
    。並聲明：1.被告應給付甲女100 萬元，應給付乙男、丙女
    各50萬元，及均自起訴狀繕本送達翌日起至清償日止，按年
    息5%計算之利息。2.原告願供擔保，聲請准予宣告假執行。
二、被告則以：被告承認有對未滿18歲之甲女拍攝猥褻、為性交
    行為之照片，及對甲女為強制性交行為，惟否認有以脅迫之
    方法對甲女拍攝猥褻、為性交行為之照片。甲女請求之非財
    產上損害賠償100 萬元，顯然過高，且甲女已近18歲，心智
    年齡及體格成長均已趨健全，其主動在網路上邀約網拍，並
    願意隨同被告前往隱密處所全裸拍攝猥褻照片，不僅自陷危
    險，且暴露裸體及其私處，刺激被告產生色慾而對其性侵，
    與有過失，應減輕賠償金額。又甲女事後糾眾毆打被告，致
    被告確實受有身體及精神傷害，對被告應負損害賠償責任，
    被告主張以損害額10萬元與甲女之請求抵銷。另被告係侵害
    甲女之貞操權，並未侵害其父母即乙男、丙女之身分法益，
    乙女、丙男請求被告賠償，尚無理由云云置辯。並聲明：原
    告之訴均駁回。
三、兩造不爭執事項：
  (一)甲女於系爭事件發生時，乃未滿18歲之未成年人。乙男、丙
    女為甲女之父母，均為行使或負擔對甲女之權利義務之人。
  (二)被告有對未滿18歲之甲女拍攝為猥褻行為及為性交行為之照
    片，及對未滿18歲之甲女為強制性交行為。
  (三)被告因原告主張之上開事實，業經臺灣高等法院高雄分院以
    100 年度侵上訴字第621 號刑事判決，認被告犯以脅迫之方
    法拍攝未滿十八歲之人為性交行為之物品罪1 罪，成年人故
    意對於少年犯強制性交罪，共2 罪。案經最高法院駁回上訴
    確定。
  (四)刑事案件警詢、偵查、歷次審判中之證據資料之真正。
四、本院得心證之理由：
  (一)被告否認其係以脅迫之方法拍攝甲女為猥褻及性交行為之照
    片，並辯稱：甲女就侵害事實之發生與有過失，且事後毆打
    伊成傷，伊就所受傷害之損害賠償，主張抵銷等語。經查：
  1.被告係於上揭時、地，先拍攝甲女僅穿著內衣褲之照片後，
    進而對甲女拍攝全裸之猥褻照片，再至汽車旅館內拍攝開腿
    裸照之猥褻照片，及以手指侵入甲女下體之性交照片等情，
    業據被告於警詢、偵查、刑案一、二審審理中坦承在卷，堪
    予認定。參以被告與甲女原僅約定以2,00 0元之代價拍攝甲
    女穿著內衣褲之照片，若非被告利用甲女畏懼父母知情之心
    理，一再以揭露照片要脅甲女，甲女實無聽任其不合理之要
    求，進而拍攝其餘更不堪之照片，且被告亦未更支付對價等
    情，足認甲女指訴因受被告脅迫，害怕其所拍攝之不雅照片
    曝光而任由被告擺佈等語，應屬事實。被告抗辯甲女當日一
    步步開放尺度配合拍攝裸照、性交照片，終受性侵後，仍配
    合被告逛街直至被告送其回到火車站為止，均未求援，足認
    其未受脅迫云云，尚非得據為有利於被告之認定。
  2.本件甲女原僅允許被告拍攝其穿著內衣之照片，別無其他約
    定，若被告始終信守約定，於拍攝完畢後即令甲女返家，未
    利用甲女畏懼父母、男友知情之弱點，而以揭露照片步步相
    脅進逼，即無後續脅迫拍攝猥褻、性交行為照片，及性侵行
    為之發生，是甲女就後續發生之侵害行為，並無可歸責之事
    由，被告辯稱甲女與有過失云云，核無足採。
  3.民法第339 條規定：「因故意侵權行為而負擔之債，其債務
    人不得主張抵銷。」其立法理由謂「因故意侵權而負擔之債
    ，與他項債務之性質不同，必不許其抵銷，始足以保護債權
    人之利益。此本條所由設也。」其絕對禁止故意侵權行為之
    加害人，以對被害人之債權主張抵銷，目的有二：一在防止
    故意侵權行為之加害人（債務人）意圖減少賠償，任以其對
    被害人（債權人）之其他債權為主動債權，以被害人對自己
    之故意侵權行為損害賠償債權為被動債權，主張抵銷，使故
    意侵權行為之被害人（債權人）能現實受損害賠償；二在防
    止任何人因自己對他人之（非故意侵權行為）債權無法實現
    ，而故意侵害他人，嗣於受他人（債權人）請求故意侵權行
    為之損害賠償時，再以自己先前不受該他人清償之債權為主
    動債權，以該他人對自己之故意侵權行為損害賠償債權為被
    動債權，主張抵銷，以防止任何人因自己之債權不獲清償而
    故意侵害債務人。本件被告因侵權行為而負擔債務，按之上
    開說明，既經法律明定禁止為抵銷，被告所為抵銷抗辯，即
    無從准許。
  (二)按因故意不法侵害他人之權利者，負損害賠償責任；又不法
    侵害他人之身體、健康、名譽、自由、信用、隱私、貞操，
    或不法侵害其他人格法益而情節重大者，被害人雖非財產上
    之損害，亦得請求賠償相當之金額。前2 項規定，於不法侵
    害他人基於父、母、子、女或配偶關係之身分法益而情節重
    大者，準用之。民法第184 條第1 項前段、第195 條第1 項
    前段、第3 項分別定有明文。又按貞操權係屬獨立之人格權
    ，保護之法益乃以性尊嚴及性自主為內容之權利，係屬民法
    第184 條第1 項前段所規定「權利」之一種，此觀民法第
    195 條第1 項將「貞操」獨立列明為法律保護之人格法益自
    明。另按，父母對於未成年子女，有保護及教養之權利義務
    ，民法第1084條第2 項定有明文；此為父母對未成年子女因
    親子關係所生之身分法益，即「親權」或「監護權」，或稱
    之為「監督權」，應屬民法第184 條第1 項前段規定所保護
    之權利。父母對子女監護權受不法之侵害，自屬基於父、母
    、子、女關係之身分法益受侵害，應有民法第184 條第1 項
    前段、第195 條第3 項規定之適用，是以本件被告以脅迫手
    段，強迫甲女拍攝裸照及性交照片並對甲女為強制性交，實
    已害及甲女之性行為決定自由，並侵害其之自由、身體及貞
    操權，同時致其父母即乙男、丙女之監護權、監督權受有不
    法之侵害，且情節重大。甲女遭被告性侵後，身心受創，留
    下無法泯除之陰影，對人產生不信任感，影響其正常生活、
    交友，乙男、丙女亦因而極度自責，精神承受壓力痛苦，是
    其依上開侵權行為法律規定，請求被告賠償其非財產上之損
    害，自屬有據。
  (三)次按人格法益或身分法益被侵害者所得請求非財產上損害之
    慰撫金數額，既無任何客觀標準可資為據，則法院量定此項
    金額，即應斟酌實際加害情形、所造成影響、被害人痛苦程
    度、兩造之身分地位、經濟狀況等情形，核定相當之數額（
    最高法院47年臺上字第1221號、51年臺上字第223 號判例意
    旨參照）。查被告為大學肄業，未婚，犯案時無業，犯案前
    曾擔任臨時工，薪資微薄不穩定，並有被告個人基本資料查
    詢結果（民事卷第11頁）、稅務電子閘門財產所得調件明細
    表可查（民事卷第14、15頁）。甲女於案發時為高中生，無
    任何資產及工作，乙男則為高商畢業，目前從事勞動工作，
    月薪約50,000元，名下僅有建於他人土地上之房屋一棟，丙
    女則為高商畢業，為家庭主婦無收入，亦無財產，經原告陳
    明在卷，並有原告稅務電子閘門財產所得調件明細表（詳民
    事卷內第31頁彌封）所示。本院審酌兩造之身分、地位、經
    濟狀況，及被告為滿足個人性慾，以金錢誘惑甲女出外拍照
    ，進而脅迫拍攝裸照、性交照片，性侵甲女，影響甲女身心
    之正常發展，事後並曾藉甲女糾眾索討所拍照片之爭執威脅
    欲使甲女受刑事訴追，暨乙男、丙女因此侵害，受有心理上
    痛苦等一切情狀，認甲女請求之精神慰撫金100 萬元，乙男
    、丙女各請求之慰撫金50萬元，均屬適當，應予准許。
五、綜上所述，原告依民法第184 條第1 項前段、第195 條第1
    項前段、第3 項規定，請求被告賠償甲女100 萬元、賠償乙
    男、丙女各50萬元，及均自附帶民事訴訟起訴狀繕本送達翌
    日即100 年3 月10日起至清償日止，按年息5%計算之法定遲
    延利息，為有理由，應予准許。原告均陳明願供擔保聲請准
    為假執行之宣告，經核並無不合，爰分別酌定相當之擔保金
    額准許之。又本件為判決基礎之事證已臻明確，兩造其餘之
    陳述及所提其他攻擊、防禦，經本院斟酌後，認為均於判決
    之結果無影響，亦與本案之爭點無涉，自無庸逐一論述，併
    此敘明。
六、據上論結：本件原告之訴為有理由，合依民事訴訟法第78條
    、第390 條第2 項，判決如主文。
中    華    民    國  100     年    12    月    1     日
                  民事第一庭審判長法  官  謝肅珍
                                  法  官  張茹棻
                                  法  官  張凱鑫

以上正本係照原本作成。
如對本判決上訴，須於判決送達後20日內向本院提出上訴狀。如
委任律師提起上訴者，應一併繳納上訴審裁判費。
中    華    民    國   100    年    12    月    2     日
                                  書記官  莊琇晴